【裁判字號】    92,交訴,46
【裁判日期】    920507
【裁判案由】    公共危險
【裁判全文】
臺灣板橋地方法院刑事判決                          九十二年度交訴字第四六號
    公  訴  人  臺灣板橋地方法院檢察署檢察官
    被      告  甲○○
右列被告因公共危險等案件，經檢察官提起公訴（九十二年度偵字第二七八三號），
本院判決如左：
    主  文
甲○○駕駛動力交通工具肇事，致人受傷而逃逸，處有期徒刑柒月。緩刑貳年。
被訴過失傷害部分，公訴不受理。
    事  實
一、甲○○於民國（下同）九十一年十二月十四日晚間十時五十分許，騎乘車牌號碼
    ＬＮ七－六五五號重型機車，沿臺北縣永和市○○路由北往南方向行駛。途經同
    縣市○○路四一二號前準備左轉駛入四一０巷，明知汽車行駛時，駕駛人應注意
    車前狀況，並隨時採取必要之安全措施，且車輛行至無號誌之交岔路口，轉彎車
    應暫停讓直行車先行之安全規定，而依當時雖係夜間但有照明、路面乾燥、無缺
    陷及障礙物、視距良好，並無不能注意之情事，適有乙○○騎乘車牌號碼ＬＮ七
    －七七一號重型機車，沿同路由南往北方向直行至上開交岔路口，甲○○於發現
    後並未暫停，且貿然搶先左轉，致乙○○閃避不及，遭甲○○騎乘之上開重型機
    車擦撞倒地，致受有頭部外傷合併臉部多撕裂傷及兩眼瘀血等傷害（所涉過失傷
    害部分，業經乙○○撤回告訴，如後述）。詎甲○○明知其駕駛動力交通工具肇
    事致乙○○受傷後，竟另行起意，未對乙○○採取必要救護措施，逕行牽起其上
    開機車而騎乘逃逸。幸經路人記下其車號後報警處理，始循線查獲甲○○。
二、案經乙○○訴由臺北縣政府警察局永和分局報告臺灣板橋地方法院檢察署檢察官
    偵查起訴。
    理  由
甲、有罪部分：
一、右開事實，迭據被告甲○○於檢察官偵查及本院審理時坦承不諱在卷，核與告訴
    人乙○○於警訊及檢察官偵查中指訴之情節相符，並有道路交通事故調查報告表
    、現場草圖、交通事故補充資料表、臺北縣政府警察局永和分局受理交通事故肇
    事逃逸報告表各乙紙，及現場、車損照片共十幀等附卷可稽，且告訴人乙○○受
    有如事實欄所載之傷勢，亦有天主教耕莘醫院永和分院於九十一年十二月十六日
    出具之診斷證明書一紙附卷可憑，足徵被告前揭自白與事實相符而堪以採信。被
    告於明知其駕車肇事致人受傷後，竟未察看或救治被害人傷勢，反而逕行騎乘機
    車離去，其顯有駕車肇事致人受傷而逃逸之不法犯行無訛，故本件事證明確，被
    告犯行堪以認定，應予依法論科。
二、核被告甲○○所為，係犯刑法第一百八十五條之四駕駛動力交通工具肇事致人受
    傷而逃逸罪。爰審酌被告犯罪之動機、目的、手段、肇事後未立即對被害人施以
    救助或報警處理反而逃逸，與告訴人達成民事上和解賠償損害，以及犯罪後尚知
    坦承犯行之態度等一切情狀，量處如主文第一項所示之刑，以資懲儆。末查被告
    甲○○前未曾受有期徒刑以上刑之宣告，有臺灣高等法院被告全國前案紀錄表乙
    份在卷可參，且被告已與告訴人乙○○達成和解，此有和解書乙份附卷可佐，其
    經此偵審程序及科刑之教訓，當能知所警惕而信無再犯之虞，本院認前所宣告之
    刑以暫不執行為適當，併為緩刑二年之諭知，期以自新。
乙、公訴不受理部分：
一、公訴意旨另以：被告甲○○除前揭已論罪科刑部分外，於九十一年十二月十四日
    晚間十時五十分許，騎乘車牌號碼ＬＮ七－六五五號重型機車，沿臺北縣永和市
    ○○路由北往南方向行駛。途經同縣市○○路四一二號前準備左轉駛入四一０巷
    ，明知汽車行駛時，駕駛人應注意車前狀況，並隨時採取必要之安全措施，且車
    輛行至無號誌之交岔路口，轉彎車應暫停讓直行車先行之安全規定，而依當時雖
    係夜間但有照明、路面乾燥、無缺陷及障礙物、視距良好，並無不能注意之情事
    ，適有乙○○騎乘車牌號碼ＬＮ七－七七一號重型機車，沿同路由南往北方向直
    行至上開交岔路口，甲○○於發現後並未暫停，且貿然搶先左轉，致乙○○閃避
    不及，遭甲○○騎乘之上開重型機車擦撞倒地，致受有頭部外傷合併臉部多撕裂
    傷及兩眼瘀血等傷害，因認被告甲○○尚涉犯刑法第二百八十四條第一項前段之
    過失傷害罪嫌等語。
二、按告訴乃論之罪，告訴人於第一審辯論終結前得撤回其告訴，又告訴經撤回者，
    應諭知不受理之判決，刑事訴訟法第二百三十八條第一項、第三百零三條第三款
    分別定有明文。
三、查本件告訴人乙○○告訴被告甲○○涉犯過失傷害罪嫌案件，公訴人認係觸犯刑
    法第二百八十四條第一項之普通過失傷害罪，依同法第二百八十七條前段之規定
    ，須告訴乃論。嗣告訴人乙○○於本院九十二年四月二十三日審理時，當庭表明
    本件雙方業已和解，並願意撤回本件過失傷害之告訴，有該日之訊問筆錄及所附
    之和解書各乙份附卷可稽，揆諸前開規定，本件就被訴過失傷害部分，逕為如主
    文第二項不受理之諭知。
據上論斷，應依刑事訴訟法第二百九十九條第一項前段、第三百零三條第三款，刑法
第一百八十五條之四、第七十四條第一款，罰金罰鍰提高標準條例第二條，判決如主
文。
本案經檢察官謝宗甫到庭執行職務。
中      華      民      國      九十二      年      五      月    七    日
                                臺灣板橋地方法院交通法庭
                                      法  官    陳志揚
右正本證明與原本無異。
如不服本判決，應於判決送達後十日內向本院提出上訴狀 (應附繕本) ，上訴於
臺灣高等法院。
                                      書記官    陳慶樹
中      華      民      國      九十二     年      五     月二十    日
附錄本案論罪科刑法條全文：
刑法第一百八十五條之四
  駕駛動力交通工具肇事，致人死傷而逃逸者，處六月以上五年以下有期徒刑。


司法院資訊處製作；財團法人民間司法改革基金會備份。
